【裁判字號】    98,簡抗,4
【裁判日期】    981215
【裁判案由】    詐欺
【裁判全文】
臺灣臺中地方法院刑事裁定               98年度簡抗字第4號
抗  告  人
即  被  告  甲○○
上列抗告人即抗告人因詐欺案件，不服本院臺中簡易庭於中華民
國98年8月21日98年度中簡字第1835號裁定，提起抗告，本院管
轄之第二審合議庭裁定如下：
    主    文
抗告駁回。
    理    由
一、抗告意旨略以：本件原審判決即鈞院98年度中簡字第1835號
    判決(下稱原審判決)並未合法送達予伊，上開原審判決之送
    達通知書並未黏貼於伊之住所門首或信箱位置，致伊未領得
    原審判決；且伊之住所為社區大樓，該大樓一樓並設有管理
    員收取住戶掛號信件，經伊詢問管理員於民國98年6月份並
    無伊的法院掛號信件，且其社區大樓信箱設於大樓門廳內，
    非本住戶無法領取，故無遺失之虞，爰提起抗告，請求撤銷
    鈞院98年度中簡字第1835號駁回上訴之裁定(下稱原審裁定
    )。
二、原審裁定意旨認：抗告人即被告(下稱抗告人)因詐欺案件，
    經本院臺中簡易庭判處罪刑後，於98年6月17日，向抗告人
    之住所臺北市○○區○○路49之13號6樓送達原審判決正本
    ，因未獲會晤抗告人本人，亦無受領文書之同居人或受僱人
    ，送達人乃將判決正本寄存於臺北市政府警察局北投分局光
    明派出所並製作送達通知書2份，一份黏貼於抗告人住居所
    門首，另一份置於送達處所信箱，以為送達，有送達證書1
    紙可證，該送達經10日後即發生效力，抗告人遲至98年8月
    17  日始提起上訴，顯已逾期，其上訴權已經喪失，應予駁
    回等語。
三、按上訴期間自判決送達後起算為10日，刑事訴訟法第349條
    前段規定甚明，次按送達文書，除本章有特別規定外，準用
    民事訴訟法之規定，此有刑事訴訟法第62條明文規定，又按
    送達於應受送達人之住、居所、事務所或營業所行之。但在
    他處會晤應受送達人時，得於會晤處所行之。對於法定代理
    人之送達，亦得於當事人本人之事務所或營業所行之；送達
    於住、居所、事務所或營業所，不獲會晤應受送達人者，得
    將文書付與有辨別事理能力之同居人或受僱人。如同居人或
    受僱人為他造當事人者，不適用前項之規定；送達，不能依
    前二條規定為之者，得將文書寄存送達地之自治或警察機關
    ，並作送達通知書，黏貼於應受送達人住、居所、事務所或
    營業所門首，以為送達，民事訴訟法第136條、第137條、第
    138條分別定有明文。
四、經查：(一)、證人即抗告人上開住所所在之山居生活大廈之
    管理員林連介於本院訊問時具結證稱：伊沒有收過抗告人之
    訴訟文書的相關掛號信件，大樓住戶有交代伊才會代收，因
    抗告人並無交代，所以沒有幫抗告人代收原審判決正本，如
    果郵務人員僅將信件放在樓下大門旁的信箱，因不須上樓至
    各住戶住家，故伊不會請他於來賓姓名登記簿登錄資料等語
    （見本院卷頁31），又證人乙○○即郵務士於本院訊問程序
    具結證稱：因抗告人所住之山居生活大廈之管理員不代收訴
    訟文書，且不讓伊貼在抗告人所住之樓層門口門首，所以伊
    就製作送達通知書黏貼於1樓管理室之抗告人住址之信箱，
    另一份放在信箱裡面等語（見本院卷頁18反、19反），是原
    審判決經證人乙○○送達至抗告人之住所時，因抗告人並未
    交代證人林連介代收上開原審判決正本，故證人林連介並未
    代收該件原審判決，證人乙○○乃製作送達通知書2份且分
    別黏貼於有抗告人住址之信箱上及放置於抗告人信箱內，且
    於98年6月17日將原審判決書寄存於臺北市政府警察局北投
    分局光明派出所，是該寄存送達自寄存之日（98年6月17日
    ）起，經10日(即98年6月27日) 發生合法送達原審判決之效
    力，而抗告人至98年8月17 日，始提起上訴，已逾10日之上
    訴法定期間，其上訴顯於法不合。準此，原審依刑事訴訟法
    第455條之1第3項、第362條前段之規定，裁定駁回抗告人之
    上訴，經核於法尚無不合；抗告人指原審判決書之送達程序
    有瑕疵，沒有合法送達，並無理由，其抗告應予駁回。
據上論斷，依刑事訴訟法第455條之1第5項、第412條，裁定如主
文。
中    華    民    國    98    年    12    月    15    日
                  刑事第三庭  審判長法 官  周瑞芬
                                    法 官  陳思成
                                    法 官  楊曉惠
上正本證明與原本無異。
不得抗告。
                                   書記官  謝明倫
中    華    民    國    98    年    12    月    15    日


司法院資訊處製作；財團法人民間司法改革基金會備份。
